【裁判字號】    91,易,2118
【裁判日期】    920306
【裁判案由】    毀損
【裁判全文】
臺灣桃園地方法院刑事判決                        九十一年度易字第二一一八號
    公  訴  人  臺灣桃園地方法院檢察署檢察官
    被      告  甲○○
    被      告  乙○○
右列被告因毀損案件，經檢察官提起公訴（九十年度調偵字第三二一號），本院判決
如左：
    主  文
甲○○、乙○○均無罪。
    理  由
一、按犯罪事實應依證據認定之，無證據不得推定其犯罪事實，刑事訴訟法第一百五
    十四條定有明文。又認定不利於被告之事實，須依積極證據，苟積極證據不足為
    不利於被告事實之認定時，即應為有利於被告之認定，更不必有何有利之證據，
    最高法院三十年上字第八一六號著有判例可資參照。又此所謂「積極證據足以為
    不利被告事實之認定」，依據同院七十六年臺上字第四九八六號判例意旨，係指
    據為訴訟上證明之全盤證據資料，在客觀上以達於通常一般之人均不致於有所懷
    疑，而得確信被告確曾犯罪之程度。若未達到此一程度，而有合理懷疑之存在時
    ，即無從為被告有罪之判決。
二、本件公訴意旨略以：被告乙○○、甲○○均任職於德泰企業社，受顧客委託在外
    催收應收帳款，於民國九十年八月二十四日十三時許，在桃園縣桃園市○○○路
    六一巷九號房屋前，因向屋主丁○○催討債務未果，竟共同基於毀損之犯意，二
    人均持紅色噴漆，在該丁○○所有之房屋鐵門及圍牆外噴下「丁○○欠錢」等字
    ，毀損該處鐵門、圍牆外觀之完整，足生損害於丁○○。嗣因丁○○與其子丙○○與乙○○、甲○○二人發生爭執，經警據報到場查獲，因認被告二人所為係犯
    刑法第三百五十四條之毀損罪嫌等語。
三、訊之被告均堅決否認有前述犯行，被告乙○○並辯稱：「我有撒冥紙，但沒有噴
    漆。且他家玻璃是毛玻璃，窗戶是關著，門都鎖著，怎麼可能看到外面有人在噴
    漆，我到時漆已經噴好了，可能是欠其他債權人錢，並且我不是催收帳款的員工
    ，我只是財務公司的鄰居。」等語，被告甲○○辯稱：「我沒有噴漆。」等語。
四、公訴意旨認被告等涉有前開犯行，係以：(1)告訴人丁○○於警訊及本署偵查中指
    述，(2)證人，即案發在場之告訴人之子丙○○證述，(3)並有該處圍牆、鐵門遭噴
    漆污損之照片四張為證。經查：
（一）本件告訴人於警偵訊時雖指稱被告二人案發時在住宅圍牆等處噴漆，證人丙○○並證稱：「親眼目睹被告二人確有噴漆行為」。惟「告訴人之告訴，係以使
      被告受刑事訴追為目的，是其陳述是否與事實相符，仍應調查其他證據以資審
      認」，最高法院五十二年台上字第一三○○號著有判例。證人丙○○係告訴人
      之子，其二人均居住前開房間，利害關係相同，參酌其於警訊中亦係表示對被
      告提出告訴，是其陳述與告訴人之告訴並無多大不同之處。而證人丙○○案發
      前曾委託律師寄發律師函於證人，即告訴人之債權人簡美貞，此有告訴人提出
      之九十年八月二十三日江松鶴律師事務所函影本一紙在卷可稽（調偵卷第六頁
      ）。依前開信函內稱：「現該屋竟遭噴漆損毀．．」等語，顯示本件案發前告
      訴人前開住處已遭人噴漆。則告訴人於本案提出之照片（偵卷第一六、一七頁
      ）上之「噴漆」究係案發當日所為，抑係案發前如前開律師函內所述之「噴漆
      」，已難認定。如係前者，則前開律師函內所述之噴漆何在？
（二）再者，依告訴人及證人丙○○於偵訊時所述，其等發現被告等噴漆後即分別出
      面制止及報警，因被告復對其庭院灑冥紙，其等又與被告拉扯爭執，其後證人
      丙○○與被告等在門口等處等候警員到場處理（調偵卷第五、十、十一頁）。
      另證人，即到場之承辦警員戊○○於偵訊時亦稱：「我們過去時丁○○在屋內
      ，丙○○、乙○○、甲○○在外面」等語（同前卷第二一頁反面）。是本件自
      告訴人等發現被告起至警員到場止，告訴人或證人丙○○均與被告在一起，應
      可認定。惟證人戊○○到場後案發現場並未發現噴漆罐，亦據證人戊○○於前
      開偵訊及本院九十二年一月九日調查時證述在卷。是被告等案發時若確有在該
      處噴漆，在告訴人或證人丙○○均在場一同等候警員到來之情況下，其噴漆罐
      顯無從藏匿，即便將之藏匿，告訴人或證人丙○○亦應可查知其去向，並向據
      報到場之證人戊○○告知，以便取回做為證物。
（三）由前開所述，可知告訴人之前述房屋於本件案發前既已有遭人噴漆之情形，且
      案發時又未在現場查獲有噴漆罐，是僅難以告訴人及其子，即證人丙○○之指
      訴認定被告二人案發當日確有前述在鐵門等處噴漆之犯行。此外，復查無其他
      積極證據，足以證明被告有何毀損之犯行。其犯罪尚屬不能證明，衡諸首開法
      條及判例要旨，自應依法諭知無罪之判決。
五、據上論斷，應依刑事訴訟法第三百零一條第一項前段，判決如主文。
本案經檢察官張啟聰到庭執行職務。
中      華      民      國    九十二    年      三      月      六      日
          臺灣桃園地方法院第六庭
                                          法  官  潘進順
右正本證明與原本無異。
如不服本判決，應於判決送達後十日內向本院提出上訴狀（應附繕本），上訴於臺灣
高等法院。
                                          書記官  陳玉芬
中      華      民      國    九十二    年      三      月      十      日


司法院資訊處製作；財團法人民間司法改革基金會備份。
